# 模具在固定资产还是长期待摊费用

提问人：沉默羔羊 时间：2020-11-11 15:33:07
制造业用到的模具一定要在固定资产核算吗？不可以在长期待摊费用吗？或者不能一次性计入成本费用？

回答人：chenyiwei
除了专为某个客户的订单制作，仅可用于根据该客户的订单为其制造产品的模具以外，企业拥有的、可以自主支配的模具是作为固定资产、长期待摊费用还是低值易耗品核算，主要取决于以下因素：（ 1 ）预计使用寿命是否超过一年；（ 2 ）单位价值是否重大；（ 3 ）是否存在大量此类模具，导致无法为单个模具逐一建立卡片进行管理。

提问人：emilyaoyao 时间：2020-11-16 10:59:00
请教陈版，数量多，单价低，使用寿命长（2-3年），公司购买的非直接用于生产的器具可以入长期待摊科目吗？

回答人：chenyiwei
实务中可以接受。

提问人：沉默羔羊 时间：2020-11-16 16:52:00
再次请教陈老师，比如公司原来的模具在长期待摊费用核算，后来公司决定加强资产的信息化管理，放到固定资产核算（包括存量的模具部分），这样算会计估计变更或者会计政策变更吗？

回答人：chenyiwei
严格来说是会计政策变更，但因为前期基础工作方面的原因，估计追溯调整难度较大，可能只能进行一般的报表项目重分类处理。